臺灣桃園地方法院民事簡易判決
111年度桃保險簡字第104號
原      告  新光產物保險股份有限公司

法定代理人  吳昕紘
訴訟代理人  鍾焜泰
被      告  黃文然

上列當事人間請求損害賠償(交通)事件，本院於民國111年9月27
日言詞辯論終結，判決如下：
    主    文
被告應給付原告新臺幣119,678元，及自民國111年9月17日起至
清償日止，按年息5％計算之利息。
訴訟費用（除減縮部分外）由被告負擔。
本判決得假執行。
    事實及理由
壹、程序方面：
一、按簡易訴訟之訴狀送達後，原告不得將原訴變更或追加他訴
    ，但擴張或減縮應受判決事項之聲明者，不在此限，民事訴
    訟法第436條第2項、第255條第1項但書第3款分別定有明文
    。經查，原告起訴時聲明原為：被告應給付原告新臺幣（下
    同）247,794元，及自起訴狀繕本送達被告之翌日起至清償
    日止，按年息5％計算之利息；嗣於本院審理中，將請求之本
    金變更為119,678元（見本院卷第57頁），核屬減縮應受判
    決事項之聲明，與上開規定相符，應予准許。
二、被告經合法通知，未於言詞辯論期日到場，核無民事訴訟法
    第386條所列各款情形，爰依原告之聲請，由其一造辯論而
    為判決。
貳、實體方面：
一、原告主張：被告於民國110年1月16日5時49分許，騎乘電動
    自行車（下稱肇事車輛），沿桃園市龜山區頂湖路往林口方
    向行駛，行經頂湖路2-2號前時，欲左轉往忠義路方向，因
    跨越雙黃線，且未注意車前狀況，致與對向直行頂湖路往西
    勢湖路方向由原告承保、訴外人廖佳洵所有、訴外人王宗敏
    所駕駛之車牌號碼000-0000號自用小客車（下稱系爭車輛）
    ，發生擦撞，致系爭車輛受損（下稱系爭事故），原告已依
    約賠付維修費用241,794元（含工資及烤漆費用50,560元、
    零件費用191,234元），其中零件部分經計算折舊並加計工
    資、烤漆費用後為119,678元。爰依侵權行為及保險代位之
    法律關係，提起本件訴訟等語，並聲明：如主文第1項所示
    。
二、被告經合法通知，未於言詞辯論期日到場，亦未提出書狀作
    何聲明或陳述。
三、得心證之理由：
  ㈠被告應負侵權行為賠償責任：
  1.按因故意或過失，不法侵害他人之權利者，負損害賠償責任
    ；汽車、機車或其他非依軌道行駛之動力車輛，在使用中加
    損害於他人者，駕駛人應賠償因此所受之損害，民法第184
    條第1項前段、第191條之2前段分別定有明文。次按慢車行
    駛，應遵守道路交通標誌、標線、號誌之指示，並服從交通
    指揮人員之指揮；慢車行駛時，駕駛人應注意車前狀況及與
    他車行駛間隔，並隨時採取必要之安全措施，道路交通安全
    規則第124條第2項、第4項分別定有明文。又雙黃實線設於
    路段中，用以分隔對向車道，並雙向禁止超車、跨越或迴轉
    ，道路交通標誌標線號誌設置規則第149條第1項第8款亦有
    規定。又被保險人因保險人應負保險責任之損失發生，而對
    於第三人有損失賠償請求權者，保險人得於給付賠償金額後
    ，代位行使被保險人對於第三人之請求權，保險法第53條第
    1項前段亦有明定。
  2.經查，原告主張被告於前開時間、地點，騎乘肇事車輛，因
    跨越雙黃線及未注意車前狀況，並隨時採取必要之安全措施
    之過失，致碰撞原告承保之系爭車輛，造成系爭車輛受有損
    害等情，業據其提出系爭車輛之行車執照、車損照片、道路
    交通事故當事人登記聯單、道路交通事故現場圖、現場照片
    、估價單、統一發票、汽車險賠款理算書及代位求償同意書
    等件為證（見本院卷第5至15頁反面），並經本院職權向桃
    園市政府警察局龜山分局調取系爭事故調查卷宗核閱無訛（
    見本院卷第19至28頁反面），本院綜合本件調查證據之結果
    及全辯論意旨，堪信原告此部分之主張為真實。則被告就系
    爭事故之發生為有過失並應負全部責任乙節，應可認定，且
    原告已給付賠償金額予廖佳洵，原告代位廖佳洵請求被告負
    損害賠償責任，自屬有據。
  ㈡系爭車輛必要修復費用：
  1.按不法毀損他人之物者，被害人得請求賠償其物因毀損所減
    少之價額，民法第196條定有明文。又依上開規定請求賠償
    物被毀損所減少之價額，得以修復費用為估定之標準，但以
    必要者為限（例如：修理材料以新品換舊品，應予折舊），
    此有最高法院77年度第9次民事庭會議決議可資參照。
  2.經查，原告主張系爭車輛必要修繕費用為241,794元，包括
    工資及烤漆費用50,560元、零件費用191,234元等情，業據
    其提出統一發票、估價單為證（見本院卷第12至14頁反面）
    。依前揭說明，系爭車輛之修復既以新零件更換被毀損之舊
    零件，自應將零件折舊部分予以扣除。又依行政院所頒固定
    資產耐用年數表及固定資產折舊率之規定，非運輸業用客車
    、貨車之耐用年數為5年，依定率遞減法每年折舊1000分之3
    69，另依營利事業所得稅查核準則第95條第6項規定「固定
    資產提列折舊採用定率遞減法者，以1年為計算單位，其使
    用期間未滿1年者，按實際使用之月數相當於全年之比例計
    算之，不滿1月者，以1月計」。而系爭車輛乃於107年11月
    出廠，至系爭事故發生時即110年1月16日，已使用2年3月，
    有該車之行車執照可查（見本院卷第5頁）。則其零件費用1
    91,234元於扣除折舊額後應為69,118元（計算式詳如附表）
    ，加計毋須計算折舊之工資及烤漆費用50,560元後，系爭車
    輛必要修復費用應為119,678元（計算式：69,118元＋50,560
    元＝119,678元）。
  ㈢綜上所述，原告得請求被告賠償之金額應為119,678元。
四、末按給付無確定期限者，債務人於債權人得請求給付時，經
    其催告而未為給付，自受催告時起，負遲延責任。其經債權
    人起訴而送達訴狀，或依督促程序送達支付命令，或為其他
    相類之行為者，與催告有同一之效力；又遲延之債務，以支
    付金錢為標的者，債權人得請求依法定利率計算之遲延利息
    ；而應付利息之債務，其利率未經約定，亦無法律可據者，
    週年利率為5％，民法第229條第2項、第233條第1項前段及第
    203條分別定有明文。本件原告對被告之損害賠償請求權，
    係以支付金錢為標的，無確定期限，又未約定利息，則被告
    應自受催告時起，負遲延責任，是原告就上述得請求之金額
    ，併請求自起訴狀繕本送達被告之翌日即111年9月17日起（
    於111年7月18日公示送達，依法於111年9月16日生送達效力
    ，本院卷第49至51頁）至清償日止，按年息5％計算之利息，
    洵為有據。
五、從而，原告依侵權行為及保險代位之法律關係，請求被告給
    付如主文第1項所示，為有理由，應予准許。
六、本件係適用簡易程序所為被告敗訴之判決，爰依民事訴訟法
    第389條第1項第3款之規定，依職權宣告假執行。
七、訴訟費用負擔之依據：民事訴訟法第78條。
中　　華　　民　　國　　111 　年　　10　　月　　7 　　日
                  桃園簡易庭  法  官  曾耀緯
以上為正本係照原本作成。
如不服本判決，應於送達後20日內，向本院提出上訴狀並表明上
訴理由，如於本判決宣示後送達前提起上訴者，應於判決送達後
20日內補提上訴理由書（須附繕本）。
如委任律師提起上訴者，應一併繳納上訴審裁判費。
中　　華　　民　　國　　111 　年　　10　　月　　7 　　日
                              書記官  吳宏明
附表：計算式
零件費用：191,234元 已使用期間：2年3月 ----- 折舊時間           金額 第1年折舊值        191,234×0.369=70,565 第1年折舊後價值    191,234-70,565=120,669 第2年折舊值        120,669×0.369=44,527 第2年折舊後價值    120,669-44,527=76,142 第3年折舊值        76,142×0.369×(3/12)=7,024 第3年折舊後價值    76,142-7,024=69,118